# 固定资产、在产品被烧毁了，可修复和无法修复的情况分别该怎么账务处理

提问人：梧桐处处 时间：2016-12-18 00:05:41
公司发生了火灾，但有保险理赔，问题一：部分生产设备被烧毁，该部分生产设备，无法修复，那么我的账务处理是 ：借：其他应收款 借：累计折旧 借：营业外支出（固定资产净值与保险理赔的差额） 贷：固定资产-原值 我想这种情况应该账务处理没什么问题吧？ 问题二：另一部分固定资产有毁损，但是可以修复，维修费的发票还没有全部全到，那么我的账务处理是： 借：待处理财产损溢 借：进项税 贷：应付账款 确定理赔金额后再做一笔： 借：其他应收款(保险公司理赔） 借：营业外支出（差额计入营业外支出或者营业外收入） 贷：待处理财产损溢 这个维修的固定资产在维修的时候还是正常计提折旧么？ 问题三：部分接近完工的在产品也被烧，但是这部分在产品因为火灾的影响，原本可能是A等品，现在被划分为B、C等品或者报废品销售（就是品质差一点的），保险公司对该部分在产品核定了损失金额，我该如何账务处理呢？

回答人：chenyiwei
1 、只有在保险赔款的金额和可收回性已经基本确定的情况下才能确认应收保险赔款。基于谨慎的考虑，如果无法确定可收到的保险赔偿的金额，则资产账面价值全部转入当期营业外支出，收到保险赔款时再计入营业外收入。 2 、同 1 ，只有在保险赔款的金额和可收回性已经基本确定的情况下才能确认应收保险赔款，否则应将维修费全额计入营业外支出。不宜通过“待处理财产损溢”科目核算。
维修期间照常计提折旧。修复被毁损固定资产的维修费不能资本化。 3 、保险赔款的确认同上述 1 、 2 。如果可以作为B、C等品出售的，则出售时正常确认收入（按调整后的实际售价）和结转成本。如果直接报废的，应计入营业外支出处理。